臺灣臺北地方法院民事裁定
110年度訴字第7289號
聲  請  人  林育輝  
即  原  告
訴訟代理人  謝進益律師
複代理人    顏哲奕律師
相  對  人  香港商艾迪米斯鞋業有限公司
即  被  告          

特別代理人  曹志仁律師
上列原告與被告香港商艾迪米斯鞋業有限公司間請求確認董事委
任關係不存在事件，原告聲請為被告香港商艾迪米斯鞋業有限公
司選任特別理人，本院裁定如下：
    主  文
一、選任曹志仁律師於本院一一零年度訴字第七二八九號關於聲
    請人即原告林育輝對相對人即被告香港商艾迪米斯鞋業有限
    公司請求確認董事委任關係不存在之訴部分，為相對人即被
    告之特別代理人。
二、聲請人即原告應於本裁定送達之日起五日內，預納特別代理
    人代為訴訟所需費用新臺幣參萬元，逾期不預納，即駁回其
    選任特別代理人之聲請。
    理  由
一、按對於無訴訟能力人為訴訟行為，因其無法定代理人或其法
    定代理人不能行代理權，恐致久延而受損害者，得聲請受訴
    法院之審判長，選任特別代理人。選任特別代理人所需費用
    ，及特別代理人代為訴訟所需費用，得命聲請人墊付。本法
    關於法定代理之規定，於法人之代表人準用之，民事訴訟法
    第51條第1項、第5項、第52條分別定有明文。次按訴訟行為
    須支出費用者，審判長得定期命當事人預納之。當事人不預
    納者，法院得不為該行為。但其不預納費用致訴訟無從進行
    ，經定期通知他造墊支亦不為墊支時，視為合意停止訴訟程
    序。前項但書情形，經當事人於4個月內預納或墊支費用者
    ，續行其訴訟程序。其逾4個月未預納或墊支者，視為撤回
    其訴或上訴，民事訴訟法第94條之1亦有明定。
二、聲請意旨略以：原告即聲請人（下稱原告）業於民國110年9
    月8日以第000712號存證信函辭任被告即相對人香港商艾迪
    米斯鞋業有限公司（下稱被告艾迪米斯公司）在中華民國境
    內負責人、臺灣分公司經理人之職務，原告已合法終止與被
    告艾迪米斯公司之委任關係，被告艾迪米斯公司現無法定代
    理人而無訴訟能力，為使訴訟程序順利進行，爰依民法第51
    條第1項規定，聲請選任被告之特別代理人等語。
三、經查：
  ㈠原告主張其以存證信函辭任被告艾迪米斯公司在中華民國境
    內負責人、臺灣分公司經理人之職務，而被告艾迪米斯公司
    現無法定代理人等情，此有原告所提出存證信函及被告艾迪
    米斯公司登記公示資料在卷可稽，並經調取被告艾迪米斯公
    司登記卷核閱無訛，可知被告艾米迪公司雖有董事梁哲嘉及
    秘書萬福興有限公司，依公司法第372條第1項規定，其二人
    並未經指定代表被告艾米迪公司為在中華民國境內之負責人
    ，不得作為被告艾米迪公司之法定代理人，梁哲嘉並具狀陳
    報已於108年9月1日辭任董事職務，有陳報狀1份在卷可考，
    則被告艾迪米斯公司現無法定代理人可代為應訴，致本件訴
    訟程序無法進行而有選任特別代理人之必要，原告之聲請，
    應予准許。
  ㈡經本院就臺北律師公會願任特別代理人名冊中函詢，本院審
    酌曹志仁律師現為執業律師，並表明有意願擔任特別代理人
    ，並檢附相關學經歷，堪認具備相當專業智識及職業倫理，
    足以維護被告艾迪米斯公司法律上權益，且就上開請求確認
    董事委任關係不存在事件與兩造客觀上亦無利害衝突之虞，
    是由其擔任被告之艾迪米斯公司特別代理人應訴，當不致損
    害被告艾迪米斯公司利益，是本院認選任曹志仁律師為被告
    艾迪米斯公司之特別代理人，應屬適當，茲選任曹志仁律師
    就原告對被告艾迪米斯公司所提請求確認董事委任關係不存
    在之訴，擔任被告艾迪米斯公司之特別代理人，則特別代理
    人代為訴訟所需之費用核屬遂行本件訴訟之必要費用，自應
    由原告墊付，復審酌相關規定及曹志仁律師陳報之費用，核
    定曹志仁律師代為第一審訴訟之酬金為新臺幣3萬元，並命
    原告墊付。爰依前揭法律規定，限原告於本裁定送達之日起
    5日內向本院預納，逾期不預納，即駁回其選任特別代理人
    之聲請，並按民事訴訟法第94條之1規定進行本院110年度訴
    字第7289號確認董事委任關係不存在事件之訴訟程序。
四、又按民事訴訟法第483條規定，訴訟程序進行中所為之裁定
    ，除別有規定外，不得抗告。又訴訟程序進行中，受訴法院
    所為關於選任特別代理人之裁定，同法第51條並無得抗告之
    規定，則該裁定即不得抗告（最高法院87年度台抗字第670
    號裁定意旨參照）。是本件選任特別代理人聲請之裁定既係
    於訴訟程序進行中所為，依上說明，自不得抗告，附此敘明
    。
五、依民事訴訟法第51條第1項、第52條，裁定如主文。
中　　華　　民　　國　　111 　年　　9　　月　 19  　　日
                  民事第五庭    法　官　何佳蓉
以上正本係照原本作成
本裁定不得抗告
中　　華　　民　　國　　111 　年　　9　　月　 19  　　日
                                書記官　陳立俐